【裁判字號】    89,易,1549
【裁判日期】    891214
【裁判案由】    偽造文書
【裁判全文】
台灣彰化地方法院刑事判決                        八十九年度易字第一五四九號
    公  訴  人  臺灣彰化地方法院檢察署檢察官
    被      告  甲○○
右列被告因偽造文書案件，經檢察官提起公訴（八十九年度偵字第一九八０號），本
院判決如左：
    主  文
甲○○連續變造國民身分證，足以生損害於公眾及他人，處拘役參拾日，如易科罰金
，以參佰元算壹日。
    事  實
一、甲○○與乙○○原係同居之男女朋友關係，於民國（下同）八十六年一月間某日
    ，甲○○以辦理保險為由，取得乙○○之身分證後，竟基於概括犯意，在不詳地
    點，將自己之身分證影印後，在影本配偶欄上記載「乙○○」而變造之，又將乙
    ○○身分證影印後，在影本配偶欄上記載「甲○○」而變造之，並將變造後之身
    分證影本再加以影印後留存備用，足生損害於許泓瑜及戶政機關對婚姻資料管理
    之正確性。
二、案經被害人乙○○訴請臺灣彰化地方法院檢察署檢察官偵查起訴。
    理  由
一、訊據被告坦承右揭變造身分證影本之犯罪事實，惟辯稱伊當時與乙○○在一起，
    有拍結婚照及宴客，惟因故無法辦理結婚登記，故為了給乙○○一個交代，才變
    造身分證影本云云。經查右揭事實，業據告訴人乙○○指訴綦詳，並有經變造之
    國民身分證影本二張附卷可稽，又被告於偵訊中供稱「（訊以：你何因在配偶之
    空白欄填寫名字﹖）那時好像有人恐嚇乙○○，準備要報案才寫這些，但後來也
    沒有用到」云云，核被告就其變造上揭身分證影本之動機，供詞前後迴異，自難
    採信。本件事證明確，被告犯行洵堪認定。
二、所謂變造文書，係指不變更原有文書之本質，僅就文書之內容有所更改者而言；
    又影本與原本可有相同之效果，如將身分證原本影印後，將原本之部分內容竄改
    ，重加影印，其與無製作權人將其原本竄改，作另一表示其意思者無異，應成立
    變造特許證罪。核被告所為，係犯刑法第二百十二條之偽造特許證罪。被告先後
    二次變造特許證之犯行，時間緊接，顯係基於概括之犯意，觸犯構成要件相同之
    罪名，應依連續犯規定，論以一罪，並加重其刑。爰審酌被告犯罪之動機、目的
    、方法、手段、所生危害及犯後態度等一切情狀，量處如主文所示之刑，並諭知
    易科罰金之折算標準，以示懲儆。
據上論斷，應依刑事訴訟法第二百九十九條第一項前段、刑法第五十六條、第二百十
二條、第四十一條，罰金罰鍰提高標準條例第一條前段、第二條，判決如主文。
本案經檢察官郭景東到庭執行職務。
中    華    民    國      八十九     年      十二      月     十四      日
                              臺灣彰化地方法院刑事第一庭
                                          法      官    鄭  永  玉
右正本證明與原本無異。
如不服本判決，應於判決送達後十日內向本院提出上訴狀（須附繕本）。
                                          法院書記官    卓  俊  杰
中    華    民    國      八十九     年      十二      月     十五      日
刑法第二百十二條
偽造、變造護照、旅券、免許證、特許證及關於品行、能力、服務或其他相類之證書
、介紹書，足以生損害於公眾或他人者，處一年以下有期徒刑，拘役或三百元以下罰
金。


司法院資訊處製作；財團法人民間司法改革基金會備份。
